# 清算期所使用的现金流量表模版

提问人：joannally 时间：2012-12-14 16:31:55
请教各位，由于我们常用的编制现金流量表基础为可持续经营，那么如果在清算期间，应该用什么模版的现金流量表呢？若有的话麻烦发附件给我，谢谢！

回答人：chenyiwei
清算期间如需编制现金流量表的，格式可以自拟。我理解清算期间的现金流再像持续经营那样分三大类似乎没有必要，可按照清算期间的主要活动内容区分，如：发生清算费用支付的现金、缴纳税款、拖欠工资和社会保险支付的现金、资产变现收到的现金、偿还债务支付的现金、支付人员辞退支出的现金、分配剩余财产支付的现金，收到和支付的其他现金，等等。